【裁判字號】    98,易,3562
【裁判日期】    990428
【裁判案由】    詐欺
【裁判全文】
臺灣臺中地方法院刑事判決              98年度易字第3562號
公  訴  人  臺灣臺中地方法院檢察署檢察官
被      告  丁○○
上列被告因詐欺案件，經檢察官提起公訴（98年度偵字第1963 6
號）及併案審理（98年度偵字第25070號），嗣因被告就被訴事
實為有罪之陳述，經本院告知簡式審判程序之意旨，並聽取公訴
人、被告之意見後，本院合議庭裁定由受命法官獨任依簡式審判
程序審理，判決如下：
    主    文
丁○○共同犯詐欺取財罪，處有期徒刑參月，如易科罰金，以新
臺幣壹仟元折算壹日，扣案如附表所示之物均沒收。
    犯罪事實
一、丁○○前因強盜及違反毒品危害防治條例案件，經本院分別
    以91年度訴字第794號、91年度訴字第886號判處有期徒刑6
    年10月、8月及6月確定，後2罪經減刑為有期徒刑4月、3月
    ，再與前揭有期徒刑6年10月合併定執行刑為有期徒刑7年1
    月，於民國97年10月27日假釋出監，假釋期間尚未期滿。
二、辛○○、未○○與辰○○共同基於意圖為自己不法之所有之
    犯意聯絡，自98年5月間起，由辛○○出資先後承租臺中市
    西屯區○○○○街7號「劍橋企業大樓」7樓房屋及臺中市○○街527號3樓（自98年7月間起遷移至此處）設立機房，作
    為從事電話詐騙之據點，並出資購買如附表所示之電腦及網
    路設備等各項機器設備，由未○○擔任前開據點之現場負責
    人，辰○○則負責架設、維修前開電腦及網路設備等事宜。
    俟籌畫完備，前開詐騙電信機房即開始運作，並自98年5月
    間起至同年8月12日11時30分止，庚○○（自98年5月間起參
    與）、丙○○（自98年8月5日起參與）、甲○○（自98 年8
    月初起參與）、癸○○（自98年8月1日起參與）、卯○○（
    冒名寅○○）、己○○（自98年8月1日起參與）、壬○○（
    自98年8月5日起參與）、子○○（自98年7月底起參與）、
    丑○○（自98年8月5日起參與）、午○○（自98年8月5日起
    參與）、丁○○、乙○○（自98年8月1日起參與）等亦共同
    意圖為自己不法之所有，基於詐欺取財之犯意聯絡，陸續參
    與該詐騙集團，與辛○○、未○○、辰○○及庚○○共同詐
    騙大陸地區不特定民眾。渠等之詐騙分工方式為：由辰○○
    使用電腦網路主機發射內容略為：「公安局郵件未領」之語
    音至大陸地區不特定民眾之電話，俟大陸地區民眾依語音所
    留電話回撥時，便由該詐騙集團第一線成員子○○、丑○○
    、午○○、丁○○、乙○○接話，佯裝為中國電信或郵政局
    客服人員，再依據未○○提供之教戰守則，告知大陸地區民
    眾略以：有郵件未領，須提供姓名、身份證字號及電話以便
    查詢郵件等語；子○○、丑○○、午○○、丁○○、乙○○
    再將該電話轉接至第二線接話員丙○○、甲○○、癸○○、
    寅○○、己○○、壬○○、未○○、辰○○、戊○○，冒充
    大陸公安接話，並使用無線電話及電腦鍵盤，製造呼叫總台
    查詢被害人身份證字號及使用電腦設備查詢資料之背景聲，
    再根據未○○提供之教戰守則謊稱略以：郵件內容為公安局
    傳票，被害民眾之身份證遺失，為確保帳戶未被冒領，須提
    供其使用之帳戶及帳戶內金額，被害民眾須至ATM操作，以
    簽署1份保單等語；未○○、辰○○再假扮第三線金融局人
    員接話，指引被害民眾至提款機，教導民眾操作，致該等民
    眾陷於錯誤，依未○○、辰○○之指示操作提款機，遂將帳
    戶內部分或全部金額匯轉入該詐欺集團指定之人頭帳戶。俟
    被害人匯款後，由庚○○以網路電話skype通知在大陸地區
    擔任車手真實姓名年籍不詳之人，至金融機構提款機提領贓
    款；得手後，由未○○按詐欺而得之金額，分別分配第一線
    人員4%之報酬、第二線人員5%之報酬、第三線人員5%之報酬
    ，辛○○分得詐騙金額所得之15%，並由辛○○每個月發放
    月薪新臺幣（下同）2萬5000元予庚○○。嗣於98年8月12日
    11時30分許，為警持本院核發之搜索票，至臺中市○○街
    527號3樓執行搜索查獲，員警並在現場扣得如附表所示供詐
    騙所用之物（除卯○○、戊○○本院另行審理外，其餘人員
    本院均已另行審結）。
二、案經內政部警政署刑事警察局移送臺灣臺中地方法院檢察署
    檢察官偵查起訴，及臺中市警察局第六分局報告臺灣臺中地
    方法院檢察署檢察官移送併辦。
   理  由
一、本件係經被告人於準備程序期日為有罪之陳述，而經本院合
    議庭裁定由受命法官獨任以簡式審判程序加以審理，則依據
    刑事訴訟法第273條之2、同法第159條第2項之規定，不適用
    傳聞法則有關限制證據能力之相關規定；並得依同法第31 0
    條之2之準用同法第454條之規定製作略式判決書，依法僅需
    記載犯罪事實、證據名稱及應適用之法條，並得以簡略方式
    為之，如認定之犯罪事實、證據及應適用之法條，與檢察官
    聲請簡易判決處刑書或起訴書之記載相同者，得引用之，合
    先敘明。
二、訊據被告丁○○對於上開犯罪事實坦承不諱，核與同案共犯
    辛○○、未○○、辰○○、壬○○、庚○○、丙○○、甲○○、癸○○、己○○、子○○、丑○○、午○○、乙○○等
    人所述相符，並有查獲現場扣案之未○○所有電腦主機2部
    、電腦螢幕2部、印表機1部、數據機2台、網路分享器8台、
    閘道器GATEWAY 2台、室內電話機16台、電子電腦2台、網路
    電話2支、行動電話3支、無線電對講機15支、詐欺用鍵盤(
    道具)1袋、筆記本2本、詐欺教戰守則資料1批、詐騙守則及
    被害人資料1份、碎紙機1台、詐欺教戰守則1疊、大陸行動
    電話卡4張、鑰匙1支，庚○○所有詐欺教戰守則1份、臺哥
    大行動電話申請書資料1疊、筆記資料1份、網路電話2支、
    行動電話1支、鑰匙1串，辰○○所有鑰匙1串、筆記本1本，
    壬○○所有筆記資料及教戰守則1批，甲○○所有鑰匙1支，
    子○○所有室內電話1台，程子衿所有室內電話1台，午○○
    所有室內電話1台，丁○○所有室內電話1台，乙○○所有室
    內電話1台等物，並有被告未○○使用之門號0000000000 號
    行動電話與被告辛○○所使用之0000000000號行動電話通訊
    監察譯文，在卷可稽，被告等人犯行均堪認定。
三、按共同正犯應就全部犯罪結果負其責任，故正犯中之一人其
    犯罪已達於既遂程度者，其他正犯亦應以既遂論科（29年上
    字第3617號判決），是核被告丁○○所為係犯刑法第339條
    第1項之詐欺取財罪，起訴書認係犯刑法第339條第3項、第1
    項之詐欺取財未遂罪，尚有未洽。又被告與辛○○、未○○
    、辰○○、壬○○、庚○○、丙○○、甲○○、癸○○、己○○、子○○、丑○○、午○○、乙○○等人間，及其等與
    在大陸地區擔任車手之不詳姓名年籍成年人間，有犯意聯絡
    及行為分擔，均為共同正犯。而併案部分與原起訴部分為事
    實上同一案件，本院自得併與審理。爰審酌被告年輕力壯，
    竟不思以正途取財，而詐騙大陸地區人民，暨所參與之犯罪
    程度，參加期間與犯罪後坦承犯行，態度良好等一切情狀，
    量處如主文所示之刑，並諭知易科罰金之折算標準。末查扣
    案如附表所示之物品，均為被告或共同被告等人所有，而供
    本件犯罪所用之物，此經被告及共同被告等人陳述明確，爰
    均依刑法第38條第1項第2款規定沒收之。
據上論斷，應依刑事訴訟法第299條第1項前段、第273條之1第1
項，刑法第28條、第339第1項、第41條第1項前段、第38條第1項
第2款，刑法施行法第1條之1第1項、第2項前段，判決如主文。
本案經檢察官巳○○到庭執行職務。
中    華    民    國    99    年    4     月    28    日
                  刑事第八庭    法  官  劉國賓
以上正本證明與原本無異。
如不服本判決應於收受判決後10日內向本院提出上訴書狀，並應
敘述具體理由；其未敘述上訴理由者，應於上訴期間屆滿後20日
內向本院補提理由書（均須按他造當事人之人數附繕本）「切勿
逕送上級法院」。
                                書記官  張隆成
中    華    民    國    99    年    4     月    28    日
附表：
┌──┬───────────┬───┬───┐
│編號│名                稱  │數  量│所有人│
├──┼───────────┼───┼───┤
│一  │電腦主機              │二部  │未○○│
├──┼───────────┼───┼───┤
│二  │電腦螢幕              │二部  │未○○│
├──┼───────────┼───┼───┤
│三  │印表機                │一部  │未○○│
├──┼───────────┼───┼───┤
│四  │數據機                │二臺  │未○○│
├──┼───────────┼───┼───┤
│五  │網路分享器            │八臺  │未○○│
├──┼───────────┼───┼───┤
│六  │閘道器                │二臺  │未○○│
├──┼───────────┼───┼───┤
│七  │室內電話機            │十六臺│未○○│
├──┼───────────┼───┼───┤
│八  │電子計算機            │二臺  │未○○│
├──┼───────────┼───┼───┤
│九  │網路電話              │二支  │未○○│
├──┼───────────┼───┼───┤
│十  │行動電話              │三支  │未○○│
├──┼───────────┼───┼───┤
│十一│無線電對講機          │十五支│未○○│
├──┼───────────┼───┼───┤
│十二│鍵盤                  │一袋  │未○○│
├──┼───────────┼───┼───┤
│十三│筆記本                │二本  │未○○│
├──┼───────────┼───┼───┤
│十四│教戰手則資料          │一批  │未○○│
├──┼───────────┼───┼───┤
│十五│詐騙資料及被害人資料  │一份  │未○○│
├──┼───────────┼───┼───┤
│十六│碎紙機                │壹台  │未○○│
├──┼───────────┼───┼───┤
│十七│教戰手則資料          │一疊  │未○○│
├──┼───────────┼───┼───┤
│十八│身分證、健保卡影本    │一疊  │未○○│
├──┼───────────┼───┼───┤
│十九│大陸行動電話卡        │四張  │未○○│
├──┼───────────┼───┼───┤
│二十│鑰匙                  │一支  │未○○│
├──┼───────────┼───┼───┤
│二一│詐欺教戰手則          │一份  │庚○○│
├──┼───────────┼───┼───┤
│二二│臺哥大行動電話申請資料│一疊  │庚○○│
├──┼───────────┼───┼───┤
│二三│筆記資料              │一份  │庚○○│
├──┼───────────┼───┼───┤
│二四│網路電話              │二支  │庚○○│
├──┼───────────┼───┼───┤
│二五│行動電話              │一支  │庚○○│
├──┼───────────┼───┼───┤
│二六│鑰匙                  │一串  │庚○○│
├──┼───────────┼───┼───┤
│二七│鑰匙                  │一串  │辰○○│
├──┼───────────┼───┼───┤
│二八│筆記本                │一本  │辰○○│
├──┼───────────┼───┼───┤
│二九│筆記資料及教戰手則    │一批  │壬○○│
├──┼───────────┼───┼───┤
│三十│鑰匙                  │一支  │甲○○│
├──┼───────────┼───┼───┤
│三一│室內電話機            │壹台  │子○○│
├──┼───────────┼───┼───┤
│三二│室內電話機            │壹台  │程子衿│
├──┼───────────┼───┼───┤
│三三│室內電話機            │壹台  │午○○│
├──┼───────────┼───┼───┤
│三四│室內電話機            │壹台  │丁○○│
├──┼───────────┼───┼───┤
│三五│室內電話機            │壹台  │乙○○│
└──┴───────────┴───┴───┘
附錄論罪科刑法條
中華民國刑法第339條
（普通詐欺罪）
意圖為自己或第三人不法之所有，以詐術使人將本人或第三人之
物交付者，處 5 年以下有期徒刑、拘役或科或併科 1 千元以下
罰金。
以前項方法得財產上不法之利益或使第三人得之者，亦同。
前二項之未遂犯罰之。

司法院資訊處製作；財團法人民間司法改革基金會備份。
